臺灣臺北地方法院刑事判決
111年度審訴字第970號
公  訴  人  臺灣臺北地方檢察署檢察官
被      告  陳文勇


            陳順勝



上列被告因傷害案件，經檢察官提起公訴（110年度偵字第22334
號、111年度偵字第5220號），本院判決如下：
    主  文
本件公訴不受理。
    理  由
一、公訴意旨如附件起訴書所載。
二、按告訴乃論之罪，告訴人於第一審辯論終結前，得撤回其告
    訴；告訴經撤回者，法院應諭知不受理之判決；不受理之判
    決，得不經言詞辯論為之，刑事訴訟法第238條第1項、第30
    3條第3款及第307條分有明文。
三、經查，公訴人認被告2人涉犯之傷害罪（互為告訴人），為
    告訴乃論之罪，茲因其等於本院辯論終結前具狀撤回告訴，
    有本院公務電話紀錄及刑事撤回告訴狀在卷可稽，依前揭規
    定，爰不經言詞辯論，逕為諭知不受理之判決。
據上論斷，應依刑事訴訟法第303條第3款、第307條判決如主文
中　　華　　民　　國　　111 　年　　11　　月　　7 　　日
  　　　　        刑事第二十庭  審判長法  官  洪英花
　　　　　　　　　                    法  官  謝欣宓
　　　　　　　　　                    法  官  賴鵬年
上正本證明與原本無異。 
如不服本判決應於收受送達後20日內向本院提出上訴書狀，並應
敘述具體理由；其未敘述上訴理由者，應於上訴期間屆滿後20日
內向本院補提理由書（均須按他造當事人之人數附繕本）「切勿
逕送上級法院」。告訴人或被害人如對於本判決不服者，應具備
理由請求檢察官上訴，其上訴期間之計算係以檢察官收受判決正
本之日期為準。 
                                      書記官  林意禎
中　　華　　民　　國　　111 　年　　11　　月　　21　　日
附件：
臺灣臺北地方檢察署檢察官起訴書
                                    110年度偵字第22334號
                                     111年度偵字第5220號
　　被　　　告　陳文勇　男　47歲（民國00年0月0日生）
　　　　　　　　　　　　住○○市○○區○○路0段000號
　　　　　　　　　　　　國民身分證統一編號：Z000000000號
　　　　　　　　陳順勝　男　63歲（民國00年0月00日生）
　　　　　　　　　　　　住○○市○○區○○里○○路0巷0號
　　　　　　　　　　　　居新北市○○區○○里○○路0巷0號
　　　　　　　　　　　　2樓
　　　　　　　　　　　　國民身分證統一編號：Z000000000號
上列被告等因傷害案件，業經偵查終結，認應提起公訴，茲將犯
罪事實及證據並所犯法條分敘如下：
　　　　  犯罪事實
一、陳文勇（恐嚇等部分另為不起訴處分）及陳順勝前因有糾紛
    ，於民國110年6月14日下午3時50分許，在新北市○○區○○路0
    段000號前不期而遇後，又發生爭執，2人竟均基於傷害他人
    身體之犯意，分別徒手毆打對方，造成陳順勝受有右側頸部
    擦傷等傷害；陳文勇亦受有頸部鈍傷等傷害。
二、案經陳文勇及陳順勝分別訴由新北市政府警察局新店分局報
    告偵辦。
  　　　　證據並所犯法條
一、證據清單暨待證事實
編號 證　據　清　單 待　證　事　實  1 被告陳文勇於警詢及偵訊時之自白。 全部之犯罪事實。　　  2  被告陳順勝於警詢及偵訊時之供述。 案發當時有與被告陳文勇發生爭執之事實。  3 證人即告訴人兼被告陳文勇於警詢及偵訊時之證詞。　　　　　　　　　 告訴人兼被告陳文勇於上揭時、地，與告訴人兼被告陳順勝發生口角，並遭其毆傷，惟否認有動手毆打之事實。　  4 證人即告訴人兼被告陳順勝於警詢及偵訊時之證詞。　　 告訴人兼被告2人於上揭時、地因口角發生互毆之事實。　　　  5 告訴人陳順勝之天主教耕莘醫療財團法人耕莘醫院(下稱耕莘醫院)診斷證明書及病歷各1份。 告訴人兼被告陳順勝受有前開傷害之事實。　　　  6 告訴人陳文勇之耕莘醫院病歷0份。　　　 告訴人兼被告陳文勇受有前開傷害之事實。　 
二、核被告2人所為，均係犯刑法第277條第1項普通傷害罪嫌。
三、依刑事訴訟法第251條第1項提起公訴。
　　此　致
臺灣臺北地方法院
中　　華　　民　　國　 111　　年　　3 　　月　　 9  　日
　　　　　　　　　　　　　　　檢　察　官　蔡正雄　
本件正本證明與原本無異
中　　華　　民　　國　 111　　年　　3 　　月　　31　　日
　　　　　　　　　　　　　　　書  記　官　陳慧儷